臺灣新北地方法院刑事判決
110年度交易字第182號
公  訴  人  臺灣新北地方檢察署檢察官
被      告  曾凱鈞


上列被告因過失傷害案件，經檢察官提起公訴（110年度偵字第1
1496號），被告就被訴事實為有罪之陳述，經告知簡式審判程序
之旨，並聽取當事人之意見後，本院裁定行簡式審判程序，判決
如下：
    主  文
曾凱鈞犯過失傷害罪，處拘役伍拾伍日，如易科罰金，以新臺幣
壹仟元折算壹日。 
    事  實
一、曾凱鈞於民國109年10月4日14時40分許，駕駛車牌000-0000
    號營業小客車（下稱A車）沿新北市中和區景平路往新店方
    向行駛，行經新北市中和區景平路與景新街口，欲迴轉至景
    平路往板橋方向行駛，本應遵守道路交通標誌標線之指示，
    行駛至專用車道，並應注意汽車迴車前，應暫停並顯示左轉
    燈光或手勢，看清來往車輛，始得迴轉，而依當時天候晴、
    日間有自然光線、柏油路面乾燥、路面無缺陷、無障礙物、
    視距良好等狀況，並無不能注意之情事，竟疏未注意及此，
    先橫停於如下圖（由偵卷第67頁之道路交通事故現場圖修改
    而來）甲所示景新街人行道處（車頭朝向往新店方向），待
    景新街燈號轉為綠燈時，貿然沿下圖左方曲線方向快速往左
    迴轉行駛至下圖丙處，適有許麗金騎乘車牌000-000號普通
    重型機車（下稱B機車）搭載黃雪梅沿新北市中和區景平路2
    21巷行駛至下圖乙所示與景平路交會之巷口時（位於高架橋
    柱後方），未依該處地面僅能右轉之箭頭標線指示行駛，於
    巷口停等待景新街燈號轉為綠燈時，逕沿下圖右方曲線方向
    直行進入景平路而行駛至下圖丙處，雙方因而發生碰撞，致
    許麗金受有左側膝部挫擦傷、多處損傷等傷害；黃雪梅受有
    右側足部多處蹠骨閉鎖性骨折、右側第9肋骨閉鎖性骨折、
    多處損傷等傷害。

二、案經許麗金、黃雪梅訴由新北市政府警察局中和分局報請臺
    灣新北地方檢察署檢察官偵查起訴。
    理  由
一、訊據被告曾凱鈞就本案過失傷害犯行，於本院準備程序及審
    理時坦承不諱（見交易卷第27、32、35頁），並有告訴人許
    麗金、黃梅雪雙和診斷證明書各1份、道路交通事故現場圖
    、道路交通事故調查報告表㈠㈡、現場及車損照片、監視錄影
    畫面翻拍照片、新北市中和區景平路221巷口現場圖、告訴
    人傷勢照片等在卷可稽（見偵卷第21、67、69、71、77至10
    1、139、143頁，交易卷第55頁），復經本院勘驗案發當時
    之監視錄影畫面確認無訛，有勘驗筆錄及勘驗擷圖存卷可佐
    （見交易卷第24至26、37至50頁），足認被告上開任意性自
    白與事實相符，可以採信。
二、按汽車（含機車）迴車前，應暫停並顯示左轉燈光或手勢，
    看清無來往車輛，並注意行人通過，始得迴轉；駕駛人駕駛
    汽車（含機車，下同），應遵守道路交通標誌、標線、號誌
    之指示，道路交通安全規則第106條第5款、第90條第1項分
    別定有明文。本件被告既駕駛汽車上路，自應注意前開交通
    規則。且而依當時天候晴、日間有自然光線、柏油路面乾燥
    、路面無缺陷、無障礙物、視距良好等狀況（見前引道路交
    通事故調查報告表㈠㈡），亦無不能注意之情事。詎被告橫停
    於上圖甲處欲向左迴轉時，竟未充分注意來往車輛，即貿然
    沿上圖左方曲線方向快速向左迴轉至上圖丙處。而告訴人許
    麗金騎乘B機車沿新北市中和區景平路221巷行駛至上圖乙處
    時，未依該處地面上僅能右轉之箭頭標線（見偵卷第143頁
    、交易卷第55頁之景平路221巷口現場圖，前者拍攝時間為1
    10年4月間，後者拍攝時間為109年8月間，二者地面上均繪
    有右轉之箭頭標線，可知案發當時確有該標線存在）指示行
    駛，擅自直行闖入景平路而行駛至上圖丙處。A車與B機車因
    而發生碰撞，致告訴人許麗金、黃雪梅受有事實欄所載傷勢
    ，是被告之過失行為，與同有過失之告訴人許麗金及其附載
    之告訴人黃雪梅所受之傷害結果間，自具有相當因果關係。
    而新北市政府車輛行車事故鑑定覆議會110年10月6日鑑定覆
    議意見書之鑑定意見，亦認被告駕駛營業小客車，迴轉時未
    看清來往車輛，為肇事原因之一，有上開鑑定覆議意見書在
    卷可參（見偵卷第175、176頁），益徵被告就本件車禍之發
    生負有過失責任甚明。本案事證明確，被告犯行堪以認定，
    應依法論科。
三、論罪科刑：
  ㈠核被告所為，係犯刑法第284條第1項前段之過失傷害罪。
  ㈡被告於肇事後，於有偵查犯罪權限之機關或公務員不知何人
    犯罪前，在犯罪未被有偵查權之機關或公務員發覺前，主動
    向據報前往現場處理之警員表明係肇事者（見偵卷第38頁）
    ，符合自首要件，爰依刑法第62條前段規定減輕其刑。
  ㈢爰審酌被告未能確實遵守行車之注意義務，駕駛A車於迴車時
    未充分注意來往車輛即貿然迴轉，因而與未依標線行駛之B
    機車發生碰撞，造成本件車禍，致使告訴人許麗金、黃雪梅
    分別受有如事實欄所示之傷害，輕忽他人之人身法益，實屬
    不該；惟本案被告雖有上述過失，然與告訴人許麗金全未依
    照標線指示行駛而闖入上圖丙處，致所騎乘之B機車因而與A
    車行向發生交會衝突之駕駛行為相比，被告違規程度較輕；
    兼衡被告坦承犯行，雖陳稱願以新臺幣30萬元賠償告訴人許
    麗金、黃雪梅所受損害，惟因雙方就賠償金額並無共識，致
    未成立調解之犯後態度，及過往無前科之素行，高職畢業之
    智識程度，擔任計程車司機，與父母同住之家庭生活狀況等
    一切情狀，量處如主文所示之刑，並諭知如易科罰金之折算
    標準，以資處罰。
據上論斷，應依刑事訴訟法第273條之1第1項、第299條第1項前
段，刑法第284條第1項前段、第62條前段、第41條第1項前段，
刑法施行法第1條之1第1項，判決如主文。
本案經檢察官范孟珊偵查起訴，由檢察官鄭心慈到庭執行職務。
中　　華　　民　　國　　111 　年　　2 　　月　　14　　日
                  刑事第十五庭  法  官  游涵歆
以上正本證明與原本無異。
如不服本判決，應於判決送達後20日內敘明上訴理由，向本院提
出上訴狀（應附繕本），上訴於臺灣高等法院。其未敘述上訴理
由者，應於上訴期間屆滿後20日內向本院補提理由書「切勿逕送
上級法院」。
                                書記官  李宥寬
中　　華　　民　　國　　111 　年　　2 　　月　　14　　日
附錄本判決論罪科刑之法條：
中華民國刑法第284條
因過失傷害人者，處1年以下有期徒刑、拘役或10萬元以下罰金
；致重傷者，處3年以下有期徒刑、拘役或30萬元以下罰金。